臺灣板橋地方法院刑事判決　　　　　　　　　　　　　九十一年度易字第六二四號
　　公　訴　人　臺灣板橋地方法院檢察署檢察官
　　被　　　告　甲○○
右列被告因贓物案件，經檢察官提起公訴 (九十年度偵字第一七三五九號)，本院判
決如左：
    主  文
甲○○收受贓物，處有期徒刑參月，如易科罰金，以佰元折算壹日。
    事  實
一、甲○○明知年籍不詳綽號「阿宏」所交付，懸掛車牌號碼ＧＥＨ─二七九號之重
    型機車（該車之原車牌號碼為ＮＦＶ─九四五號、引擎號為ＫＮ○一五二○○號
    ，為陳信榮所有交予乙○○騎用，於民國九十年六月四日十九時許，在臺北縣新
    莊市○○街一二四巷二號前遭竊；而ＧＥＨ─二七九號之車牌為楊仁章所有，該
    車牌連同機車，於八十三年、八十四年間，在臺北縣三重市○○路附近遭竊），
    係來路不明之贓車，竟仍於九十年十月十日晚間十時許，在臺北縣板橋市○○路
    玫瑰公園附近予以收受，供己騎用。旋於同日晚上十時三十分許，甲○○騎乘該
    機車搭載洪樹生行經臺北縣板橋市○○路三五二號前，為警當場查獲。
二、案經臺北縣警察局板橋分局報請臺灣板橋地方法院檢察署檢察官偵查起訴。
    理  由
一、訊據被告甲○○固坦承於前揭時、地，向「阿宏」借用懸掛車牌號碼ＧＥＨ─二
    七九號之重型機車使用，惟否認有何收受贓物犯行，辯稱：伊與「阿宏」認識約
    二、三月，並不知渠真實姓名為何，因伊打算借用機車後，騎三分鐘後即返還，
    並不知該機車係贓車云云。經查，被告所騎乘為警查獲之引擎號碼為ＫＮ○一五
    二○○號重型機車，為被害人乙○○所騎用，於九十年六月四日十九時許，在臺
    北縣新莊市○○街一二四巷二號前遭竊；而懸掛於該車之ＧＥＨ─二七九號車牌
    為被害人楊仁章所有，該車牌連同機車，於八十三年、八十四年間，在臺北縣三
    重市○○路附近遭竊等情，業據被害人乙○○、楊仁章之妻李美燕於警訊時陳述
    綦詳，並有車輛竊盜、車牌失竊資料個別查詢報表、贓物認領保管單各二紙及該
    機車照片二幀附卷可稽。又依上述查詢報表所載，被害人乙○○所騎用之該機車
    係一九九九年份，排氣量一二四ＣＣ，屬重型機車，據被害人乙○○於警訊時所
    陳尚值新臺幣二萬元左右，價值非微；而被告經檢察官及本院詢及綽號「阿宏」
    者之年籍姓名或其住居所及是否有取得該車行車執照，並與「阿宏」約定歸還機
    車之時間、地點，被告答稱：九十年十月十日在板橋中正玫瑰公園休息，正好洪
    樹生喝醉，伊就問公園裡的人誰有機車，其一位阿宏就把機車鑰匙一串，伊就用
    車鑰匙試路邊停放的車，試第二台就開了，．．，並沒有拿行照及詢問車牌號碼
    ，伊不知「阿宏」全名，電話亦不知，因伊打算騎三分鐘就回來，因為路程很短
    ，才沒有拿行照，被警察查獲後，伊也有去找「阿宏」，因為「阿宏」每天都有
    在現場，現在伊有到該處去問附近的人，大家都不知道他去哪裡云云，則被告既
    不知「阿宏」者之真實姓名或其住所，自認識至借車期間又僅二、三月，其與「
    阿宏」交情非厚，於被告驟然在公園借用車輛時，「阿宏」如此大方主動將機車
    無償借與被告使用，復未約定車輛歸還時間、地點，則被告於收受該機車時，豈
    會無疑？又倘被告認該機車係「阿宏」合法持有，何以於收受機車同時，未要求
    「阿宏」將該車行車執照隨車一併交付被告，以應付交通警察臨時之稽查。顯見
    被告對本件機車係屬贓車應有認識，所辯無非畏罪卸責之詞，不足採信。事證明
    確，被告犯行堪以認定，應予依法論科。
二、被告施騏麟所為，係犯刑法第三百四十九條第一項之收受贓物罪。爰審酌被告犯
    罪之動機、目的、手段、所生之危害及犯罪後之態度等一切情狀，量處如主文所
    示之刑，並諭知易科罰金之折算標準，以資懲儆。
據上論斷，應依刑事訴訟法第二百九十九條第一項前段，刑法第三百四十九條第一項
、第四十一條第一項前段，罰金罰鍰提高標準條例第一條前段、第二條，判決如主文
。
本案經檢察官黃正綱到庭執行職務。
中      華      民      國    九十一    年      三      月    二十七    日
                                      臺灣板橋地方法院刑事第六庭
                                          法  官  徐   蘭   萍
右正本證明與原本無異。
如不服本判決，應於判決送達後十日內，向本院提出上訴狀。
                                          書記官  莊   川   億
中      華      民      國    九十一    年      三      月    二十七    日
附錄本案論罪科刑法條全文：
刑法第三百四十九條
收受贓物者，處三年以下有期徒刑、拘役或五百元以下罰金。
搬運、寄藏、故買贓物或為牙保者，處五年以下有期徒刑、拘役或科或併科一千元以
下罰金。
因贓物變得之財物，以贓物論。
